臺灣板橋地方法院刑事判決　　　　　　　 94年度訴字第589號
公　訴　人　臺灣板橋地方法院檢察署檢察官
被　　　告　甲○○
上列被告因違反毒品危害防制條例案件，經檢察官提起公訴（94
年度毒偵字第277 號），及移送併案審理（94年度核退毒偵字第
525 號、臺灣臺北地方法院檢察署94年度毒偵字第818 號、2301
號），本院依簡式審判程序判決如下：
    主  文
甲○○連續施用第一級毒品，累犯，處有期徒刑壹年。扣案之海
洛因淨重零點零肆公克沒收銷燬之，海洛因包裝袋壹只（重零點
貳公克）、注射針筒壹支均沒收。
    事  實
一、甲○○有多次麻藥、煙毒等前科。前因違反肅清煙毒條例案
    件，經臺灣高等法院以79年度上訴字第3174號判決判處有期
    徒刑五年確定，先於民國82年5 月13日假釋出監，假釋後又
    因違反肅清煙毒條例案件，經判處有期徒刑四年確定，與上
    開假釋經撤銷後之殘刑有期徒刑一年七月又一日合併執行後
    ，再於84年8 月11日假釋出監，又因違反肅清煙毒條例案件
    ，經臺灣高等法院以85年度上訴字第3955號判處有期徒刑一
    年六月確定，與前開案件假釋經撤銷之殘刑有期徒刑三年五
    月又二十三日合併執行後，於88年11月9 日再假釋出監，上
    開假釋復經撤銷後，殘刑有期徒刑二年又十一日於93年5 月
    9 日縮刑期滿執行完畢。
二、甲○○前因施用毒品案件，經臺灣臺北地方法院以90年度毒
    聲字第2618號裁定送觀察、勒戒，因有繼續施用毒品之傾向
    ，再經上開法院以91年度毒聲字第82號裁定命入戒治處所強
    制戒治，嗣因戒治成效良好，又經上開法院於91年5 月31日
    以91年度毒聲字第1090號裁定停止戒治，嗣於91年12月27日
    戒治期滿後，由臺灣臺北地方法院檢察署檢察官以92年度戒
    毒偵字第11號為不起訴處分確定。詎甲○○仍不知悔改，復
    基於施用第一級毒品海洛因之概括犯意，自93年5 月10日起
    至94年7 月9 日下午某時止，連續在臺北縣中和市○○路41
    巷10號四樓租屋處等地，以將海洛因粉末加水稀釋後，再以
    針筒注入手臂之方式，非法施用第一級毒品海洛因多次，每
    日約施打一次。嗣為警分別於下列處所查獲：於93年9 月
    3 日下午5 時50分許，在臺北縣中和市○○路167 巷巷口查
    獲，並扣得第一級毒品海洛因一包（淨重0.04公克、空包裝
    重0.23公克）；於93年12月13日下午1 時30分許，在臺北
    市○○○路○段83號地下停車場出口處查獲；於94年1 月
    9 日中午1 時50分許（起訴書誤載為1 月19日），在臺北縣
    中和市○○街208 巷巷口查獲，並扣得注射針筒一支；94
    年7 月10日上午6 時30分許，在臺北市○○路與南海路口因
    駕駛贓車為警盤檢後查獲。
二、案經臺北縣政府警察局中和分局分別報請臺灣板橋地方法院
    檢察署檢察官偵查起訴及移送併案審理，暨由臺北市政府警
    察局中正第二分局報請臺灣臺北地方法院檢察署檢察官、臺
    北市政府警察局南港分局報告臺灣士林地方法院檢察署呈請
    臺灣高等法院檢察署檢察長令轉臺灣臺北地方法院檢察署檢
    察官移送併案審理。
    理  由
一、本件被告甲○○所犯係死刑、無期徒刑、最輕本刑為三年以
    上有期徒刑以外之罪，其於準備程序中就被訴事實為有罪之
    陳述，經法官告知簡式審判程序之旨，並聽取公訴人、被告
    之意見後，本院業已於94年8 月18日依刑事訴訟法第273 條
    之1 第1 項之規定，合議裁定由受命法官獨任進行簡式審判
    程序，合先敘明。
二、前揭事實，業據被告甲○○於本院審理中供承不諱，而其於
    前揭時、地為警查獲後所採集之尿液經送臺灣檢驗科技股份
    有限公司及臺灣尖端先進生技醫藥股份有限公司，以EIA 酵
    素免疫分析法初步檢驗，再以GC/MS 氣相層析質譜儀法確認
    檢驗結果，確均呈鴉片類、嗎啡陽性反應乙節，亦有臺灣檢
    驗科技股份有限公司93年9 月23日編號CH/2004/90378 號、
    94年2 月7 日編號CH/2005/ 10458號、94年7 月26日編號CH
    /2005/70304 號濫用藥物尿液檢驗報告，臺灣尖端先進生技
    醫藥股份有限公司93年12月29日濫用藥物檢驗報告，及尿液
    對照表各一紙、姓名及代碼對照表二紙附卷可稽，前揭扣案
    海洛因一包經送法務部調查局鑑定結果，確實含有海洛因成
    分，復有該局93年9 月21日調科壹字第060008882 號鑑定通
    知書一份在卷可按，暨前揭注射針筒一支扣案可資佐證，被
    告自白既有上開證據足資補強，應堪信為真實。又被告甲○
    ○前因施用毒品案件，經臺灣臺北地方法院以90年度毒聲字
    第2618號裁定送觀察、勒戒，因有繼續施用毒品之傾向，再
    經上開法院以91年度毒聲字第82號裁定命入戒治處所強制戒
    治，嗣因戒治成效良好，又經上開法院於91年5 月31日以91
    年度毒聲字第1090號裁定停止戒治，嗣於91年12月27日戒治
    期滿後，由臺灣臺北地方法院檢察署檢察官以92年度戒毒偵
    字第11號為不起訴處分確定等情，有上開不起訴處分書及臺
    灣高等法院被告前案紀錄表各一份在卷可憑，其再犯本件施
    用第一級毒品之罪，係於強制戒治執行完畢釋放後，五年內
    再犯該條例第10條第1 項之罪，依毒品危害防制條例第23條
    第2 項規定，應逕予論罪科刑。據此，本案事證明確，被告
    犯行堪以認定。
三、按海洛因係毒品危害防制條例第2 條第2 項第1 款所稱之第
    一級毒品。核被告所為，係犯上開條例第10條第1 項之施用
    第一級毒品罪。被告為施用第一級毒品海洛因而持有之行為
    ，為其施用之高度行為所吸收而不另論罪。其先後多次施用
    第一級毒品海洛因之犯行，時間緊接，方法相同，所犯係構
    成要件相同之罪名，顯係基於概括犯意反覆為之，應依刑法
    第56條連續犯之規定論以一罪，並加重其刑。又被告前因違
    反肅清煙毒條例案件，經臺灣高等法院以79年度上訴字第31
    74號判決判處有期徒刑五年確定，先於82年5 月13日假釋出
    監，假釋後又因違反肅清煙毒條例案件，經判處有期徒刑四
    年確定，與上開假釋經撤銷後之殘刑有期徒刑一年七月又一
    日合併執行後，再於84年8 月11日假釋出監，又因違反肅清
    煙毒條例案件，經臺灣高等法院以85年度上訴字第3955號判
    處有期徒刑一年六月確定，與前開案件假釋經撤銷之殘刑有
    期徒刑三年五月又二十三日合併執行後，於88年11月9 日再
    假釋出監，上開假釋復經撤銷後，殘刑有期徒刑二年又十一
    日於93年5 月9 日縮刑期滿執行完畢乙節，有卷附臺灣高等
    法院被告前案紀錄表可按，其於執行完畢後五年內再犯本件
    有期徒刑以上之罪，為累犯，應依刑法第47條之規定加重其
    刑，並遞加重之。本院爰審酌被告前有多次違反肅清煙毒條
    例、毒品危害防制條例之前科，有上開被告前案紀錄表可按
    ，猶不知悔改而再犯本件施用第一級毒品之犯行，顯見其戒
    除毒癮之意志薄弱，惟其施用毒品係自戕行為，對他人法益
    尚無具體危害，及其施用毒品之動機、次數、期間，暨犯罪
    後坦承犯行之態度等一切情狀，量處如主文所示之刑，以資
    懲儆。
四、扣案之第一級毒品海洛因驗餘淨重0.04公克係毒品，不論屬
    於犯人與否，均應依毒品危害防制條例第18條第1 項前段規
    定沒收銷燬之；又前揭海洛因之外包裝袋一只（重0.23公克
    ）有防制毒品裸露、潮濕、便於攜帶之功能，與扣案注射針
    筒一支均為被告所有供犯本件施用毒品犯行所用之物，業據
    其供承在卷，爰併依刑法第38條第1 項第2 款之規定沒收之
    。
五、本件公訴人原雖僅起訴被告於94年1 月8 日下午1 時許施用
    第一級毒品海洛因之行為，惟被告自93年5 月10日起至94年
    7 月9 日下午某時止，在前揭處所為施用第一級毒品海洛因
    多次之行為，既係基於概括之犯意為之，為連續犯，屬裁判
    上之一罪，其一部起訴之效力及於全部，且經檢察官移送併
    案審理，基於審判不可分原則，本院自得併予審究，附此敘
    明。
據上論斷，應依刑事訴訟法第273 條之1 第1 項、第299 條第1
項前段，毒品危害防制條例第10條第1 項、第18條第1 項前段，
刑法第11條前段、第56條、第47條、第38條第1 項第2 款，判決
如主文。
本案經檢察官乙○○到庭執行職務。
中　　華　　民　　國　　94　　年　　10　　月　　19　　日
                  刑事第十八庭  法　官 張紹省
以上正本證明與原本無異。
如不服本判決應於送達後十日內向本院提出上訴狀。
                                書記官 周雅玲
中　　華　　民　　國　　94　　年　　10　　月　　21　　日
附錄本案論罪科刑法條全文：
毒品危害防制條例第10條第1項
施用第一級毒品者，處六月以上五年以下有期徒刑。
